【裁判字號】    96,抗,43
【裁判日期】    950313
【裁判案由】    停止強制執行
【裁判全文】
臺灣高等法院臺南分院民事裁定  96年度抗字第43號
抗  告  人  乙○○
相  對  人  甲○○
上列抗告人因與相對人間請求停止強制執行事件，對於中華民國
95年12月28日臺灣嘉義地方法院95年度聲字第697 號裁定，提起
抗告，本院裁定如下：
    主  文
抗告駁回。
抗告程序費用由抗告人負擔。
    理  由
一、抗告人在原審聲請意旨略以：相對人以原審95年度簡上字第
    16號確定民事判決為執行名義，聲請原審以95年度執字第19
    683 號執行事件，強制執行拆除抗告人所有之地上物，茲因
    抗告人已對該確定判決提起再審之訴，為免抗告人將受難以
    補償之損害，爰依法請求准許抗告人供擔保後，於該再審之
    訴判決確定前，停止上揭強制執行程序等語。
二、按強制執行程序開始後，除法律另有規定外，不停止執行。
    有回復原狀之聲請，或提起再審或異議之訴，或對於和解為
    繼續審判之請求，或提起宣告調解無效之訴、撤銷調解之訴
    、或對於許可強制執行之裁定提起抗告時，法院因必要情形
    ，或依聲請定相當並確實之擔保，得為停止強制執行之裁定
    ，強制執行法第18條固定有明文。惟所謂必要情形，係指不
    停止執行將發生不能或難以回復原狀之損害，有無必要之情
    形由法院依職權決定之，法院於決定時，應斟酌第三人異議
    之訴、再審之訴等是否顯無理由，將來勝訴後是否發生不能
    或難以回復之損害等，以決定是否應裁定停止執行，最高法
    院著有69年臺抗字第577 號裁判要旨足參。故是否有必要停
    止執行程序，應由受訴法院依具體個案認定之，若受訴法院
    認無必要，僅因抗告人聲明願供擔保，即須裁定停止執行，
    無異許可抗告人憑一己之意，達到停止執行之目的，此非惟
    與強制執行法第18 條第1項所定原則上不停止執行之立法意
    旨有違，且無法防止抗告人濫行訴訟以拖延執行。故縱抗告
    人聲明願提供擔保，仍須受訴法院認有必要者，始得裁定停
    止執行。
三、經查本件抗告人主張提起再審之訴，固經原審以95年度再易
    字第15號訴訟繫屬在案，惟抗告人所提該再審之訴，業經原
    審於95年12月28日以該再審之訴顯無理由，依民事訴訟法第
    502條第2項規定，不經言詞辯論，逕以判決駁回確定在案，
    既有該再審之訴案件在卷足稽，則揆諸上揭說明，原審認無
    停止上揭執行程序之必要，裁定駁回抗告人停止強制執行之
    聲請，經核認事用法並無不合。抗告人抗告意旨猶略以：東
    南北三條水溝都做水泥蓋當路，為何抗告人之水溝不能當路
    ，請給予公平處理，又南嘉三字第0940013509號保留灌溉水
    溝之用，用水泥蓋溝即可灌溉，抗告人希望像東南水溝蓋溝
    之條件，當道路使用始公平。又政府徵收土地當路，應先市
    價徵收，且價錢要先付給人民，相對人訴請之通行全為個人
    私利，要其土地可賣高價錢，抗告人要求相同處理，須先談
    土地之徵收價錢及地上果樹、各種五穀補償，強制通行不公
    平沒道理等情，指摘原裁定不當，為無理由，應予駁回。
四、據上論結，本件抗告為無理由，應依強制執行法第30條之 1
    ，民事訴訟法第495 條之1第1項、第449條第1項、第95條、
    第78條，裁定如主文。
中    華    民    國    95    年    3    月     13    日
                  民事第四庭  審判長法  官  王惠一
                                    法  官  蘇重信
                                    法  官  林永茂
上為正本係照原本作成。
不得再抗告。
中    華    民    國    95    年    3    月     13    日
                                    書記官  謝素嬿


司法院資訊處製作；財團法人民間司法改革基金會備份。
